臺灣高雄地方法院刑事判決　　　　　　　　　　　　九十一年度訴字第一六九五號
　　公　訴　人　臺灣高雄地方法院檢察署檢察官
　　被　　　告　甲○○
右列被告因毒品危害防制條例案件，經檢察官提起公訴（九十一年度毒偵字第一七一
五號），本院判決如左：
    主  文
甲○○施用第一級毒品，累犯，處有期徒刑捌月；又施用第二級毒品，累犯，處有期
徒刑參月。應執行有期徒刑拾月。
    事  實
一、甲○○於民國八十一年間，因麻藥案件，經判處有期徒刑二年十月、緩刑五年，
    因於緩刑期間之八十三年間，再犯麻藥案件，經判處有期徒刑五月確定，而遭撤
    銷緩刑宣告，於八十六年四月十一日執行完畢。
二、甲○○於八十八年間至八十九年間，因施用第一級毒品海洛因案件，經臺灣士林
    地方法院檢察署（以下簡稱士林地檢署）檢察官聲請，由臺灣士林地方法院（以
    下簡稱士林地院）裁定送觀察勒戒後，認無繼續施用毒品之傾向，由士林地檢署
    檢察官於八十九年三月六日，以八十八年度毒偵字第二四八號、第三八七號、第
    五四六號及八十九年度毒偵字第七一○號為不起訴處分確定後，復因施用第一級
    毒品案件，再經士林地院以八十九年度毒聲字第一三二０號裁定送台灣台東看守
    所附設勒戒處所觀察、勒戒後，認有繼續施用毒品之傾向，再經臺灣台東地方法
    院（以下簡稱台東地院）裁定令入戒治處所施以強制戒治，並由台灣台東地方法
    院檢察署（以下簡稱台東地檢署）檢察官提起公訴，嗣於九十年六月十五日，經
    台東地院以九十年度訴字第五二號判處有期徒刑七月確定。惟甲○○復基於施用
    第一級毒品海洛因、第二級毒品安非他命之犯意，於九十一年二月四日凌晨某時
    ，在台北市○○區○○街六三巷三五弄四號三樓住處內以針筒注射之方式施用海
    洛因一次，另於同日上午十一時四十分許回溯九十六小時內之某時，在不詳地點
    施用安非他命一次。嗣為警於同年二月四日上午十一時四十分許對其採尿送驗後
    查獲。
三、案經高雄縣警察局林園分局報告高雄地檢署檢察官偵查起訴。
    理  由
一、訊據被告甲○○固供承有於右揭時地施用海洛因之事實，惟矢口否認有施用安非
    他命犯行，辯稱：我未曾施用安非他命，不知為何尿液檢驗結果呈安非他命陽性
    反應云云。經查：被告為警查獲時所採尿液經檢驗之結果，呈嗎啡、甲基安非他
    命陽性反應，有高雄縣衛生局煙毒尿液檢驗成績書一紙可憑（偵查卷第十五頁）
    ，是以被告自承有施用海洛因之任意性自白，核與事實相符，堪予採信。又查，
    前開尿液檢驗成績書上已載明係以「免疫學分析法」、「ＴＯＸＩ—ＬＡＢ方法
    」檢驗，判定係呈甲基安非他命陽性，從而上開檢驗結果應無誤判之可能，而安
    非他命施用入人體後，九十六小時內由其尿液中可驗出安非他命陽性反應，此經
    行政院衛生署藥物食品檢驗局八十一年二月八日（八一）藥檢壹字第○○一一五
    六號函示明確，從而，足認被告於九十一年二月四日上午十一時四十分採尿之前
    回溯九十六小時內某時，確曾施用安非他命一次。再者，被告於八十八年間至八
    十九年間，因施用海洛因案件，經士林地檢署檢察官聲請，由士林地院裁定送觀
    察勒戒後，認無繼續施用毒品之傾向，由士林地檢署檢察官於八十九年三月六日
    ，以八十八年度毒偵字第二四八號、第三八七號、第五四六號及八十九年度毒偵
    字第七一○號為不起訴處分確定後，復因施用第一級毒品案件，再經士林地院以
    八十九年度毒聲字第一三二０號裁定送台灣台東看守所附設勒戒處所觀察、勒戒
    後，認有繼續施用毒品之傾向，再經台東地院裁定令入戒治處所施以強制戒治，
    並由台東地檢署檢察官提起公訴，嗣於九十年六月十五日，經台東地院以九十年
    度訴字第五二號判處有期徒刑七月確定等情，為被告所不否認，並有臺灣高雄地
    方法院檢察署刑案資料查註紀錄表、本院被告院內索引卡紀錄表及台灣高等法院
    被告全國前案紀錄表各一紙在卷可參，堪信為真實。綜上所述，本案事證已臻明
    確，被告之犯行已可認定。
二、核被告所為，係犯毒品危害防制條例第十條第一項、第二項之施用第一級毒品罪
    與施用第二級毒品罪。其施用第一級、第二級毒品前之持有毒品行為，本應論以
    持有毒品罪，惟其持有毒品之行為均為其後施用毒品之行為所吸收，不另論罪。
    其所犯施用第一級毒品犯行與施用第二級毒品犯行之間，乃犯意各別，行為互異
    ，應予分論併罰。又其於八十一年間，因麻藥案件，經判處有期徒刑二年十月、
    緩刑五年，因於緩刑期間之八十三年間，再犯麻藥案件，經判處有期徒刑五月確
    定，而遭撤銷緩刑宣告，於八十六年四月十一日執行完畢，有台灣高雄地方法院
    檢察署刑案資料查註紀錄表、本院被告院內索引卡紀錄表及台灣高等法院被告全
    國前案紀錄表各一紙在卷可憑，其於有期徒刑執行完畢後五年內再犯本件有期徒
    刑以上之罪，為累犯，應依刑法第四十七條規定加重其刑。審酌被告前已有多次
    施用毒品前科，竟未生警悟、悔改之心，猶為本案施用第一、二級毒品之犯行，
    顯見其自律意志不堅，行為實不足取，然念及其所為係自我戕害行為，未損及他
    人等一切情狀，分別量處如主文所示之刑，並定其應執行之刑。
據上論斷，應依刑事訴訟法第二百九十九條第一項前段，毒品危害防制條例第十條第
一項、第二項，刑法第十一條、第四十七條、第五十一條第五款，判決如主文。
中      華      民      國    九十一      年      七    月    二十三    日
                                  臺灣高雄地方法院刑事第六庭
                                        法  官  周玉群
右正本證明與原本無異。
如不服本判決，應於判決送達後十日內，向本院提出上訴狀。
                                        書記官  陳瓊芳
中      華      民      國    九十一      年      七    月    二十三    日
附錄本案論罪科刑法條：
毒品危害防制條例第十條第一項、第二項：
  施用第一級毒品者，處六月以上五年以下有期徒刑。
  施用第二級毒品者，處三年以下有期徒刑。
